【裁判字號】    92,訴,583
【裁判日期】    920626
【裁判案由】    毒品危害防制條例
【裁判全文】
臺灣彰化地方法院刑事判決                          九十二年度訴字第五八三號
    公  訴  人  臺灣彰化地方法院檢察署檢察官
    被      告  甲○○
右列被告因違反毒品危害防制條例案件，經檢察官提起公訴（九十二年毒偵字第九一
一號），本院判決如左：
    主      文
甲○○連續施用第一級毒品，累犯，處有期徒刑拾月。扣案之海洛因壹包（淨重零點
零肆公克）沒收銷燬之；扣案之注射針筒壹支沒收。
    事      實
一、甲○○於民國八十二年間及八十六年間分別因違反麻醉藥品管制條例經法院判處
    有期徒刑五月及六月確定而執行完畢，又於八十八年間因竊盜案件遭判處有期徒
    刑八月確定。其於八十七年間因違反毒品危害防制條例案件，經法院裁定移送觀
    察、勒戒之結果，認無繼續施用傾向，由檢察官於八十七年十一月二十四日，以
    八十七年度偵字第一○三四三號為不起訴處分確定。又於八十八年間因違反毒品
    危害防制條例案件，經法院裁定移送觀察勒戒之結果，認有繼續施用毒品之傾向
    ，再由檢察官聲請法院裁定移送強制戒治，並提起公訴，嗣經本院於八十八年九
    月十七日（起訴書誤載為十一月四日），以八十八年度易字第一一二九號判處有
    期徒刑四月確定，此部分刑期與前述竊盜罪所判處有期徒刑八月之刑期經接續執
    行，至九十年三月七日執行完畢。惟甲○○仍不知悔改，又自九十一年十月上旬
    起至九十二年三月二十四日上午八時止，在彰化縣永靖鄉○○村○○路三四０巷
    三三號之居所，以針筒注射之方式，連續施用第一級毒品海洛因多次，平均二至
    三日施用一次。嗣於九十二年三月二十七日十時五十分許，在前述居所前為警查
    獲，並扣得甲○○所有之海洛因一包（淨重○‧○四公克，起訴書誤載為○‧一
    公克），及其所有供施用海洛因使用之注射針筒一支。
二、案經彰化縣警察局員林分局報請台灣彰化地方法院檢察署檢察官偵查起訴。
    理      由
一、訊據被告甲○○對於右揭事實，於本院審理中均坦承不諱，核與警方採樣送驗測
    得其尿液檢體呈現「嗎啡類陽性反應」之結果互合（按海洛因於人體代謝後會呈
    現嗎啡類之反應），此有彰化縣衛生局煙毒尿液檢驗成績書及姓名對照資料在卷
    可稽；又扣案之白色粉末一包經送鑑定之結果，確含有海洛因成分（淨重○‧○
    四公克），亦有法務部調查局鑑定通知書附卷可憑，此外，另有注射針筒一支扣
    案可佐，足證被告之自白與事實相符。再查：被告於八十七年間因違反毒品危害
    防制條例案件，經法院裁定移送觀察、勒戒之結果，認無繼續施用傾向，由檢察
    官於八十七年十一月二十四日，以八十七年度偵字第一○三四三號為不起訴處分
    確定。又於八十八年間因違反毒品危害防制條例案件，經法院裁定移送觀察勒戒
    之結果，認有繼續施用毒品之傾向，再由檢察官聲請法院裁定移送強制戒治，並
    提起公訴，嗣經本院於八十八年九月十七日，以八十八年度易字第一一二九號判
    處有期徒刑四月確定等情，有台灣彰化地方法院檢察署前案資料查註紀錄表、台
    灣高等法院被告全國前案紀錄表，及本院八十八年度易字第一一二九號刑事判決
    在卷可稽。本件事證明確，被告犯行堪以認定。
二、核被告所為，係犯毒品危害防制條例第十條第一項之施用第一級毒品罪。其施用
    第一級毒品而持有該毒品之低度行為，為施用毒品之高度行為所吸收，爰不另論
    罪。至被告多次施用第一級毒品之犯行，時間緊接，犯罪構成要件亦相同，顯係
    基於概括之犯意反覆為之，為連續犯，應論以一罪，並依法加重其刑。另查：被
    告於八十八年間因犯竊盜罪及違反毒品危害防制條例案件，分別被判處有期徒刑
    八月及四月確定，二案先後接續執行，至九十年三月七日執行完畢等情，有台灣
    高等法院被告全國前案紀錄表、台灣彰化地方法院法務部在監在押資料表在卷可
    稽，其於有期徒刑執行完畢五年內，再犯本件有期徒刑以上之罪，為累犯，應依
    法遞加重其刑。末審酌吸毒雖係自戕行為，惟對家庭及社會之負面影響甚大，且
    被告曾因違反麻醉藥品管理條例、毒品危害防制條例等案件，多次經本院判處有
    期徒刑而執行完畢，又曾經過一次強制戒治，仍於服刑期滿出所後繼續施用毒品
    不輟，顯見其並無禁絕毒品之決心，惟並參酌其坦承犯行，態度良好等一切情狀
    ，量處如主文所示之刑，以示懲戒。至扣案之海洛因一包（淨重○‧○四公克）
    ，被告自承係其所有而為警查獲之毒品，爰依毒品危害防制條例第十八條第一項
    前段宣告沒收銷燬之；另扣案之針筒一支，被告稱係其所有供施用海洛因使用之
    物，併依刑法第三十八條第一項第二款宣告沒收。
據上論斷，應依刑事訴訟法第二百九十九條第一項前段，毒品危害防制條例第十條第
一項、第十八條第一項前段，刑法第十一條前段、第五十六條、第四十七條、第三十
八條第一項第二款，判決如主文。
本案經檢察官田德煙到庭執行職務。
中      華      民      國    九十二    年      六      月    二十六    日
                              台灣彰化地方法院刑事第三庭
                                       審判長法官   余   仕    明
                                       法      官   高   文    崇
                                       法      官   黃   玉    齡
右正本證明與原本無異。
如不服本判決，應於判決送達後十日內向本院提出上訴狀( 須附繕本 )。
                                       法院書記官   許   騰    云
中      華      民      國    九十二    年      六      月    二十七    日
毒品危害防制條例第十條第一項
施用第一級毒品者，處六月以上五年以下有期徒刑。


司法院資訊處製作；財團法人民間司法改革基金會備份。
